---
title: "Лабораторная работа №5"
author: "Галиченко Евгений Александрович"
date: "`r format(Sys.time(), '%d %B, %Y')`"
output:
  html_document
---

```{r setup, include=FALSE}
knitr::opts_chunk$set(echo = TRUE)
```


## Вариант - 4

Создать .Rmd скрипт, который генерирует html-отчёт с двумя картами:

1. Картограмма с таблицей стран мира по показателю из базы Всемирного банка (интерактивная картограмма из примера).
2. Карта с маркерами или с радиусами, построенная по набору данных с Портала открытых данных РФ.

Вариант:
WDI: любой показатель из раздела “Economy & Growth” (Экономика и рост). Портал открытых данных: Объекты культурного наследия на территории Костромской области (id: 4401168294-oknkosobl), взять только расположенные в городе Буй



GDP growth (annual %)

## Выгрузка данных с WDI

```{r, warning=FALSE, message=FALSE}
# Библиотеки
library('WDI')
library('data.table')
library('leaflet')
suppressPackageStartupMessages(library('googleVis'))

data.dir <- './data'

# Создаем директорию для данных
if (!file.exists(data.dir)) {
  dir.create(data.dir)
}

# Индикатор для показателя: GDP growth (annual %) (Рост ВВП (% годовых))
indicator.code <- 'NY.GDP.MKTP.KD.ZG'
# dat <- WDI(indicator = indicator.code, start = 2019, end = 2019)
# # Загружаем данные
# data <- data.table(dat)
# 
# # Загружаем данные в .csv файл
# write.csv(data, file = './data/data.csv', row.names = FALSE)
```

## Построение интерактивной картограммы

```{r Интерактивная картограмма, results='asis', cache=TRUE}
# Загружаем данные
data <- read.csv('./data/data.csv', header=TRUE, sep = ',')
data <- data.table(data)
# Коды стран iso2
fileURL <- 'https://pkgstore.datahub.io/core/country-list/data_csv/data/d7c9d7cfb42cb69f4422dec222dbbaa8/data_csv.csv'
all.iso2.country.codes <- read.csv(fileURL, stringsAsFactors = FALSE, na.strings = '.')

# Убираем макрорегионы
data <- na.omit(data[iso2c %in% all.iso2.country.codes$Code, ])

# Объект таблица исходных данных
g.table <- gvisTable(data = data[, -'year'], options = list(width = 300, height = 400))

# Объект интерактивная карта
g.chart <- gvisGeoChart(data = data, locationvar = 'iso2c',
                        hovervar = 'country', colorvar = indicator.code,
                        options = list(width = 500, height = 400, dataMode = 'regions'))

# Разместить таблицу и карту на одной панели
TG <- gvisMerge(g.table, g.chart, horizontal = TRUE,
                 tableOptions = 'bgcolor=\"#CCCCCC\" cellspacing=10')
TG
```

## Получаем данные с портала открытых данных РФ и парсим координаты ОКН по адресам с Yandex карт

```{r, results='asis', message=FALSE}
library('httr')
library('jsonlite')
library('XML')
library('RCurl')

# key_API <- '087b07d503be6b5fa0d1cbfb7326deb6'
# URL.base <- 'http://data.gov.ru/api/'
# 
# # Функция для работы с API портала открытых данных РФ
# getOpenDataRF <- function(api.params, url.base = URL.base, api.key = key_API){
#   par <- paste0(api.params, collapse = '/')
#   url <- paste0(url.base, par, '/?access_token=', api.key)
#   message(paste0('Загружаем ', url, ' ...'))
#   resp <- GET(url)
#   fromJSON(content(resp, 'text'))
# }
# 
# dataset_id <- '4401168294-oknkosobl'
# 
# # Задаем параметры и получаем данные
# params <- c('dataset', dataset_id)
# dataset <- getOpenDataRF(params)
# 
# # Количество версий таблицы
# params <- c(params, 'version')
# versions <- getOpenDataRF(params)
# 
# nrow(versions)
# 
# # Загружаем последнюю версию в объект doc
# mrv <- versions[nrow(versions), 1]
# params <- c(params, mrv)
# content <- c(params, 'content')
# doc <- getOpenDataRF(content)
# 
# # Оставляем только те данные в которых присутствует город Буй
# doc <- doc[grep('г. Буй', doc$Адрес), ]
# doc <- doc[c(-32), ]
# head(doc)
# 
# 
# #yandex_API_key <- 'ebcca3c9-14a0-4774-a9ac-bd0608345a25'
# yandex_API_key <- 'a31dfb4a-5efb-4ccd-bc06-e12a7ce2f2b9'
# URL.yandex.base <- 'https://geocode-maps.yandex.ru/1.x/'
# 
# # Функция для работы с API Yandex Карт
# getYandexMaps <- function(api.params, url.base = URL.yandex.base, api.key = yandex_API_key){
#   par <- paste0(api.params, collapse = '&')
#   url <- paste0(url.base, '?format=xml&apikey=', api.key, par)
#   message(paste0('Загружаем ', url, ' ...'))
#   doc.ya <- content(GET(url), 'text', encoding = 'UTF-8')
# 
#   rootNode <- xmlRoot(xmlTreeParse(doc.ya, useInternalNodes = TRUE))
#   coords <- xpathSApply(rootNode, "//*[name()='Envelope']/*", xmlValue)
#   coords <- lapply(strsplit(coords, ' '), as.numeric)
#   #coords <- unlist(lapply(coords, mean))
#   coords <- c((coords[[1]][1] + coords[[2]][1])/2, (coords[[1]][2] + coords[[2]][2])/2)
#   names(coords) <-c('lat', 'long')
#   coords
# }
# 
# # Задаем параметры
# params <-paste0('&geocode=', gsub(pattern =' ', replacement ='+',
#                                   curlEscape(doc$Адрес[1])))
# 
# #getYandexMaps(params)
# 
# # Парсим координаты
# coords <- sapply(as.list(doc$Адрес), function(x){
#   params <- paste0('&geocode=', gsub(curlEscape(x), pattern = ' ',
#                                      replacement = '+'))
#   try(getYandexMaps(params))
# })
# 
# df.coords <- as.data.frame(t(coords))
# colnames(df.coords) <- c('long', 'lat')
# 
# #Добавляем координаты в основной фрейм данных
# doc <- cbind(doc, df.coords)
# colnames(doc)[2] <- 'name_OKN'
# doc
# # Сохраняем данные в файл
# write.csv2(doc, file = './data/cultural_heritage_sites.csv', row.names = FALSE)

```

## Строим вторую карту

```{r, results='asis', message=FALSE}
library(leaflet)
fileURL <-'./data/ico.png'
pharm.icon <- makeIcon(iconUrl = fileURL,
                      iconWidth = 31,
                      iconHeight = 31,
                      iconAnchorX = 31,
                      iconAnchorY = 31)

fileURL <- './data/cultural_heritage_sites.csv'
doc <- read.csv2(fileURL, stringsAsFactors = FALSE)

doc$lat <- as.numeric(doc$lat)
doc$long <- as.numeric(doc$long)

# Подпись к объектам
map.sites <- paste0(doc$name_OKN)

# Создаем виджет с картой
myMap <- doc %>% leaflet(width =800, height =800) %>%
  addTiles() %>% addMarkers(icon = pharm.icon, popup = map.sites)

myMap
```
