---
title: "Лабораторная работа №5"
author: "Галиченко Евгений Александрович"
date: "`r format(Sys.time(), '%d %B, %Y')`"
output:
  html_document:
    self_contained: no
---

```{r setup, include=FALSE}
knitr::opts_chunk$set(echo = TRUE)
```


## Вариант - 4

Создать .Rmd скрипт, который генерирует html-отчёт с двумя картами:

1. Картограмма с таблицей стран мира по показателю из базы Всемирного банка (интерактивная картограмма из примера).
2. Карта с маркерами или с радиусами, построенная по набору данных с Портала открытых данных РФ.

Вариант:
WDI: любой показатель из раздела “Economy & Growth” (Экономика и рост). Портал открытых данных: Объекты культурного наследия на территории Костромской области (id: 4401168294-oknkosobl), взять только расположенные в городе Буй



GDP growth (annual %)

## Выгрузка данных с WDI

```{r, warning=FALSE, message=FALSE}
# Библиотеки
library('WDI')
library('data.table')
library('leaflet')
suppressPackageStartupMessages(library('googleVis'))

data.dir <- './data'

# Создаем директорию для данных
if (!file.exists(data.dir)) {
  dir.create(data.dir)
}

# Индикатор для показателя: GDP growth (annual %) (Рост ВВП (% годовых))
indicator.code <- 'NY.GDP.MKTP.KD.ZG'
# dat <- WDI(indicator = indicator.code, start = 2019, end = 2019)
# # Загружаем данные
# data <- data.table(dat)
# 
# # Загружаем данные в .csv файл
# write.csv(data, file = './data/data.csv', row.names = FALSE)
```

## Построение интерактивной картограммы

```{r Интерактивная картограмма, results='asis', cache=TRUE}
# Загружаем данные
data <- read.csv('./data/data.csv', header=TRUE, sep = ',')
data <- data.table(data)
# Коды стран iso2
fileURL <- 'https://pkgstore.datahub.io/core/country-list/data_csv/data/d7c9d7cfb42cb69f4422dec222dbbaa8/data_csv.csv'
all.iso2.country.codes <- read.csv(fileURL, stringsAsFactors = FALSE, na.strings = '.')

# Убираем макрорегионы
data <- na.omit(data[iso2c %in% all.iso2.country.codes$Code, ])

# Объект таблица исходных данных
g.table <- gvisTable(data = data[, -'year'], options = list(width = 300, height = 400))

# Объект интерактивная карта
g.chart <- gvisGeoChart(data = data, locationvar = 'iso2c',
                        hovervar = 'country', colorvar = indicator.code,
                        options = list(width = 500, height = 400, dataMode = 'regions'))

# Разместить таблицу и карту на одной панели
TG <- gvisMerge(g.table, g.chart, horizontal = TRUE,
                 tableOptions = 'bgcolor=\"#CCCCCC\" cellspacing=10')
TG
```
