---
title: "Лабораторная Работа №4"
author: "Галиченко Евгений Александрович"
date: "02 04 2021"
output: html_document
---

```{r setup, include=FALSE}
knitr::opts_chunk$set(echo = TRUE)
```

Постановка задачи:
С помощью "knitr" создать html-отчет с короткими пояснениями к данным и с двумя картами:
1. Карта-хороплет регионов РФ, входящих в состав федерального округа, указанного в варианте, построенная функция spplot() по данным сборников "Регионы России" за последний доступный год.
2. Такая же карта но со статистикой за 2010 год, построенная функцией ggplot().

В отчёт включить код загрузки данных. Данные можно предварительно подготовить для отображения и сохранить в .csvфайле в репозитории на github. Данные по регионам можно  загрузить  в Rнапрямую  с  Росстата  функцией  из  репозитория: https://github.com/nillsondg/r_gks_stat_data. Разместить отчёт на RPubs, его код –на github, и отправить ссылки на них на почту s.aksuk@kiber-guu.ru.

## Вариант - 4

Приволжский федеральный округ, любой показатель из раздела «Образование».

Данные взяты по показателю: "ЧИСЛО ПЕРСОНАЛЬНЫХ КОМПЬЮТЕРОВ, ИСПОЛЬЗУЕМЫХ В УЧЕБНЫХ ЦЕЛЯХ,
В ГОСУДАРСТВЕННЫХ И МУНИЦИПАЛЬНЫХ ОБЩЕОБРАЗОВАТЕЛЬНЫХ УЧРЕЖДЕНИЯХ,
ОБРАЗОВАТЕЛЬНЫХ УЧРЕЖДЕНИЯХ НАЧАЛЬНОГО, СРЕДНЕГО И ВЫСШЕГО
ПРОФЕССИОНАЛЬНОГО ОБРАЗОВАНИЯ на 1000 ОБУЧАЮЩИХСЯ (СТУДЕНТОВ)" для общеобразовательных учреждений

За 2019 год для первой карты и 2010 для второй карты

```{r, warning=FALSE, message=FALSE}
library('R.utils')               # gunzip() для распаковки архивов 
library('sp')                    # функция spplot()
library('ggplot2')               # функция ggplot()
library('RColorBrewer')          # цветовые палитры
require('rgdal')                 # функция readOGR()
library('broom')                 # функция tidy()
require('dplyr')                 # функция join()
library('scales')                # функция pretty_breaks()
library('mapproj')               # проекции для карт
## установка и сборка пакета «gpclib»
## установить RTools (recommended) отсюда:
## http://cran.r-project.org/bin/windows/Rtools/
#install.packages('gpclib', type = 'source')
library('gpclib')
library('maptools')
# разрешить использовать полигональную геометрию, которая защищена лицензией
gpclibPermit()
Regions <- readOGR("./data/admin_level_4.shp")


#slotNames(Regions)

#Regions@data

# Загружаем данные с росстата
data <- read.csv2('./data/data_2010.csv', stringsAsFactors = FALSE)
data
# Индексы нужных нам регионов
reg <- c(4, 19, 29, 43, 44, 49, 47, 53, 77, 78, 30, 41, 40, 54)

# Оставляем только нужные регионы
Regions <- Regions[reg, ]
#Regions@data
# Преобразуем имена в факторы
Regions@data$name <- as.factor(Regions@data$name)

#spplot(Regions, 'name', scales = list(draw = T))
# Делаем слияние шейп-файла с данными с росстата
Regions@data <- merge(Regions@data, data, by.x = 'name', by.y = 'region', sort = FALSE)
#Regions@data <- data.frame(Regions@data, data[match(Regions@data$name, data$region), ])
# 
# Regions@data[!is.na(Regions@data$stat), ]
#Regions@data$name
 
# Задаём палитру
mypalette <-colorRampPalette(c('whitesmoke', 'coral3'))

#Regions
# Строим карту
spplot(Regions, 'stat', col.regions = mypalette(16),
       col = 'coral4', main = 'Число персональных компьютеров, используемых в учебных целях\nобщеобразовательные учреждения',
       panel = function(x, y, z, subscripts, ...){
         panel.polygonsplot(x, y, z, subscripts, ...)
         sp.text(coordinates(Regions),
                 Regions$name[subscripts])
       })

# Очищаем память
rm(Regions)
```

```{r, warning=FALSE, message=FALSE}
# установка и сборка пакета «gpclib»
#install.packages('gpclib', type ="source")
library('gpclib')
# включаем остальные пакеты
require('rgdal')                 # функция readOGR()
require('plyr')                  # функция join()
library('ggplot2')               # функция ggplot()
library('mapproj')               # работа с проекциями карт
library('scales')                # функция pretty_breaks()
library('maptools')

gpclibPermit()

# Считываем шейп-файл
Regions <- readOGR('./data/admin_level_4.shp')
# Считываем данные полученные с росстата за 2019 год
data <- read.csv2('./data/data_2019.csv', stringsAsFactors = FALSE)
data

# Индексы нужных нам регионов
reg <- c(4, 19, 29, 43, 44, 49, 47, 53, 77, 78, 30, 41, 40, 54)

# Оставляем нужные регионы
Regions <- Regions[reg, ]

# Создаем столбец id для связи с другими таблицами
Regions@data$id <- Regions@data$name
# Преобразовываем SpatialPolygonsDataFrame в data.frame
Regions.points <- fortify(Regions, region = 'id')
# Добавляем к координатам сведения о регионах
Regions.df <- join(Regions.points, Regions@data, by = 'id')

data$id <- data$region
Regions.df <- join(Regions.df, data[, c('id', 'stat')], by = 'id')

#names(Regions.df)
# Координаты центров полигонов (для подписей регионов)
centroids.df <- as.data.frame(coordinates(Regions))

centroids.df$id <- Regions@data$id
colnames(centroids.df) <- c('long', 'lat', 'id')

# Строим график
ggplot() + geom_polygon(data = Regions.df,
                              aes(long, lat, group = group, fill = stat)) +
  geom_path(data = Regions.df, aes(long, lat, group = group),
            color = 'coral4') +
  coord_map(projection = 'gilbert') +
  scale_fill_distiller(palette = 'OrRd', direction = 1,
                       breaks = pretty_breaks(n = 5)) +
  labs(x = 'Долгота', y = 'Широта',
       title = 'Число персональных компьютеров, используемых в учебных целях\nобщеобразовательные учреждения') +
  geom_text(data = centroids.df, aes(long, lat, label = id))
```


