---
title: "Лабораторная работа №2"
author: "Галиченко Евгений Александрович"
date: "13 03 2021"
output: word_document
---

```{r setup, include=FALSE}
knitr::opts_chunk$set(echo = TRUE)
```

## Вариант - 4
## Задание
Первый график постройте на данных по импорту продовольственных товаров в РФ в графической  системе ggplot2.  Данные  за  период  с  января  2010  по  декабрь  2020  гг. необходимо загрузить из базы данных международной торговли UN COMTRADE, как было показано  в  практиках  1-2.  Нас  интересует  эффект  от  введения  продовольственных санкций.

Второй график постройте на данных, собранных в упражнении No1, в графической системе lattice.  Тип  графика  может  быть  любым,  при  этом  обязательно  должна присутствовать разбивка по категориям (например: годы, производители товара, жанры фильмов).

Вариант для первого графика:
Товар: рыба, свежая или охлажденная, целиком, код 0302. График: график динамики (временного ряда) суммарной массы поставок в сентябре-декабре по всем годам. Цветом показать три группы стран-поставщиков: страны Таможенного союза, остальные страны СНГ и все остальные страны. Пропуски заменить на медианы.

## Функция для работы с API сайта UN COMTRADE

```{r}
get.Comtrade <- function(url="http://comtrade.un.org/api/get?"
                         ,maxrec=50000
                         ,type="C"
                         ,freq="A"
                         ,px="HS"
                         ,ps="now"
                         ,r
                         ,p
                         ,rg="all"
                         ,cc="TOTAL"
                         ,fmt="json"
)
{
  string<- paste(url
                 ,"max=",maxrec,"&" #maximum no. of records returned
                 ,"type=",type,"&" #type of trade (c=commodities)
                 ,"freq=",freq,"&" #frequency
                 ,"px=",px,"&" #classification
                 ,"ps=",ps,"&" #time period
                 ,"r=",r,"&" #reporting area
                 ,"p=",p,"&" #partner country
                 ,"rg=",rg,"&" #trade flow
                 ,"cc=",cc,"&" #classification code
                 ,"fmt=",fmt        #Format
                 ,sep = ""
  )
  
  if(fmt == "csv") {
    raw.data<- read.csv(string,header=TRUE)
    return(list(validation=NULL, data=raw.data))
  } else {
    if(fmt == "json" ) {
      raw.data<- fromJSON(file=string)
      data<- raw.data$dataset
      validation<- unlist(raw.data$validation, recursive=TRUE)
      ndata<- NULL
      if(length(data)> 0) {
        var.names<- names(data[[1]])
        data<- as.data.frame(t( sapply(data,rbind)))
        ndata<- NULL
        for(i in 1:ncol(data)){
          data[sapply(data[,i],is.null),i]<- NA
          ndata<- cbind(ndata, unlist(data[,i]))
        }
        ndata<- as.data.frame(ndata)
        colnames(ndata)<- var.names
      }
      return(list(validation=validation,data =ndata))
    }
  }
}
```

## Определяем код Российской Федерации из справочника по странам UN COMTRADE

```{r}
# Библиотека для работы с JSON
library('rjson')
# Адрес справочника по странам UN COMTRADE
fileURL <- "http://comtrade.un.org/data/cache/partnerAreas.json"
#Загрузка данных из формата JSON
reporters <- fromJSON(file = fileURL)
is.list(reporters)

# Соединяем элементы списка построчно
reporters <- t(sapply(reporters$results, rbind))
dim(reporters)

# Превращаем в DataFrame
reporters <- as.data.frame(reporters)
head(reporters)

names(reporters) <- c('State.Code', 'State.Name.En')
code <- reporters[reporters$State.Name.En == "Russian Federation", ]$State.Code
# Код Российской Федерации
code
```

## Выгружаем нужные нам данные через API сайта и сохраняем в .csv файл

```{r}
# Ежемесячные данные по импорту рыбы (свежая или охлажденная, целиком) в РФ за 2010-2020 гг.
# 0302 - код нужной рыбы

s1 <- get.Comtrade(r = 'All', p = code,
                   ps = as.character(2011), freq = "M",
                   rg = '1', cc = '0302',
                   fmt = 'csv')
dim(s1$data)
is.data.frame(s1$data)

write.csv(s1$data, './data/comtrade_2011.csv', row.names = FALSE)

for(i in c(2010, 2012:2020)){
  # Останавливаем на время скрипт из-за ограничений API, не более запроса в секунду
  Sys.sleep(5)
  s1 <- get.Comtrade(r = 'all', p = code,
                     ps = as.character(i), freq = "M",
                     rg = '1', cc = '0302',
                     fmt = 'csv')
  # Имя файла для сохранения
  file.name <- paste('./data/comtrade_', i, '.csv', sep = '')
  # Запись данных в файл
  write.csv(s1$data, file.name, row.names = FALSE)
  print(paste("Данные за", i, "год загружены в файл",file.name, "!"))
  write(paste('Файл',
              paste('comtrade_', i, '.csv', sep = ''),
              'загржен', Sys.time()), file = './data/download.log', append=TRUE)
}
```

# Работа с получеными данными и построение графика (график первый)

```{r}
library('stringr')
library('ggplot2')
library('gridExtra')
# Страны Таможенного союза
countries_customs_union <- c('Kazakhstan', 'Belarus', 'Armenia', 'Kyrgyzstan')
# Остальные страны СНГ
CIS_countries <- c('Azerbaijan', 'Rep. of Moldova', 'Tajikistan', 'Turkmenistan', 'Uzbekistan', 'Ukraine')

# Записываем в переменную названия нужных месяцев (сентябрь, октябрь, ноябрь, декабрь)
months <- month.name[9:12]
# Загружаем в фрейм данные за 2010 год
data <- read.csv('./data/comtrade_2010.csv', header = TRUE, sep=',')
# Замена пустых значений на медиану
mediana <- median(data$Netweight..kg.[!is.na(data$Netweight..kg.)])
mediana
# Дополняем фрейм данными за 2011-2020 года
for (i in 2011:2020){
  new.data <- read.csv(paste('./data/comtrade_', i, '.csv', sep=''), header = TRUE, sep=',')
  # Заменяем пропуски медианой
  mediana <- median(new.data$Netweight..kg.[!is.na(new.data$Netweight..kg.)])
  mediana
  new.data[is.na(new.data)] <- mediana
  
  # Добавляем данные в конец фрейма
  data <- rbind(data, new.data)
}

# Оставляем только нужные столбцы
data <- data[, c(1, 2, 4, 10, 30)]
data

# Страны Таможенного союза
data1 <- data[data$Reporter %in% countries_customs_union, ]
# Остальные страны СНГ
data2 <- data[data$Reporter %in% CIS_countries, ]
# Все остальные страны
data3 <- data[!(data$Reporter %in% countries_customs_union) & !(data$Reporter %in% CIS_countries), ]


# Функция подсчета суммы массы для каждого года за период сен-дек
weight.data <- function(temp_data, num_country){
  # Считаем сумму для 2010 года чтобы создать датафрейм
  weight.sum <- 0
  for (i in months){
    DATA <- temp_data[temp_data$Year == 2010 & str_detect(temp_data$Period.Desc., i), ]$Netweight..kg.
    weight.sum <- weight.sum + sum(DATA)
  }
  data.weight <- data.frame(Num = factor(num_country), Year=factor(2010), weight.sum=weight.sum)
  # Считаем сумму остальных годов 2011-2020
  for (i in 2011:2020){
    new_temp_data <- temp_data[temp_data$Year == i, ]
    weight.sum <- 0
    for (j in months){
      DATA <- new_temp_data[str_detect(new_temp_data$Period.Desc., j), ]$Netweight..kg.
      weight.sum <- weight.sum + sum(DATA)
    }
    # Добавляем полученные расчеты в конец созданного фрейма
    data.weight <- rbind(data.weight, data.frame(Num = factor(num_country), Year=factor(i), weight.sum=weight.sum))
  }
  # Возвращаем заполненый фрейм
  return(data.weight)
}

# Считаем сумму массы поставок в сен-дек по всем годам для каждой группы стран
df.weight <- rbind(weight.data(data1, 0), weight.data(data2, 1), weight.data(data3, 2))
df.weight

# Строим график динамики на основе полученных данных и сохраняем в папку data
png('./data/graf-01.png', width=1000, height=600)
ggplot(data=df.weight, aes(x = Year, y = weight.sum, group = Num, color = Num)) +
  geom_line() + geom_point() +
  scale_color_manual(values = c("red", "green", "blue"),
                     labels = c('Таможенный союз', 'Остальное СНГ', 'Остальные страны'),
                     name = "Страны-поставщики") +
  labs(title = "График динамики суммарной массы поставок в сен-дек по всем годам",
       x = "Года", y = "Сумма массы") +
  theme_dark()
dev.off()
```

# Построение графика (lattice) на данных из первой лабораторной и его сохранение в папку data

Поскольку ссылка на сайт перестала работать (404. Страница не найдена), было принято решение использовать данные, загруженные в .csv файл при выполнении первой лабораторной работы.

Данные были разбиты на 3 категории, фильмы которые имеют рейтинг от 7.0 до 7.4, от 7.4 до 7.8 и 7.8 до 8.3. 

```{r}
library('lattice')
df_movies <- read.csv('./data/DF_top_movie.csv', header = TRUE, sep=',')
df_movies

# Разобъем рейтинг на 3 категории (7.0-7.4, 7.4-7.8, 7.8-8.3)
df_rating <- rbind(cbind(categ = factor('Категория [7.0; 7.4)'), df_movies[df_movies$Rating >= 7.0 & df_movies$Rating < 7.4, ]),
                   cbind(categ = factor('Категория [7.4; 7.8)'), df_movies[df_movies$Rating >= 7.4 & df_movies$Rating < 7.8, ]),
                   cbind(categ = factor('Категория [7.8; 8.3)'), df_movies[df_movies$Rating >= 7.8 & df_movies$Rating < 8.3, ]))
df_rating

# Сохраняем полученный график в папку data
png('./data/graf-02.png', width=1000, height=600)
xyplot(Vote ~ Rating, data = df_rating, auto.key = TRUE,
       groups = categ,
       ylab = 'Количество голосов', 
       xlab = 'Рейтинг фильма')
dev.off()
```
